臺灣臺北地方法院民事判決　　　　　　　96年度重訴字第72號
原　　　告　甲○○
被　　　告　乙○○○
　　　　　　　　　　　（現
上列當事人間因被告詐欺取財案件，經原告提起刑事附帶民事訴
訟，請求侵權行為損害賠償事件，經本院刑事庭裁定移送前來，
本院於中華民國96年2月8日言詞辯論終結，判決如下：
    主  文
被告應給付原告新台幣壹仟零伍拾萬元及自民國九十五年十月二
十七日起至清償日止，按年息百分之五計算之利息。
訴訟費用由被告負擔。
本判決於原告以新台幣參佰伍拾萬元為被告供擔保後，得假執行
。
    事實及理由
甲、程序方面
    按訴狀送達後，原告不得將原訴變更或追加他訴，但有下列
    各款情形之一者，不在此限：(二)請求之基礎事實同一者。(三)
    擴張或減縮應受判決事項之聲明者，按民事訴訟法第255條
    第1項第2、3款定有明文。本件原告起訴聲明請求：「被告
    應賠償原告新台幣（下同）10,500,000元，及自民國（下同
    ）95年10月20日起至清償日止，按年息百分之5計算之利息
    」，嗣於96年2月8日言詞辯論期日變更為：「被告應賠償原
    告10,500,000元，及自起訴狀繕本送達翌日起至清償日止，
    按年息百分之5計算之利息」，核其訴之變更與上開規定相
    符，應予准許，合先敘明。
乙、實體方面
一、原告起訴主張：被告以投資中信集團海外基金及丙種墊款可
    獲取高利為由，施用詐術向其詐得新台幣10,500,000元，爰
    依侵權行為規定請求被告返還，並聲明：(一)如主文第一項所
    示。(二)願供擔保請准宣告假執行。
二、被告則以：其並不否認原告主張之事實，也願意還錢給原告
    ，只是現在被羈押，無法歸還等語置辯。
三、經查，被告乙○○○係商雅國際有限公司（下稱商雅公司，
    即「安妮詩服飾店」，址設臺北市中正區○○○路○段一四
    二巷六號一樓）之負責人，身兼邑雅國際有限公司（下稱邑
    雅公司，址設臺北市中山區○○○路○段一二七號一樓，登
    記負責人為其夫黃政澤）及綞儷國際有限公司（下稱綞儷公
    司，址設臺北市○○區○○路二段五六號一樓，登記負責人
    為其母游琴妹）之實際負責人，其明知並無投資國外基金或
    國內股票丙種墊款融資之管道，惟因所營公司亟需資金週轉
    ，竟向原告佯稱：其密友在辜家所屬中信集團位居要職，知
    悉該集團投資國外基金獲利甚豐，且被告在證券業任職之某
    友人從事國內股票丙種墊款融資，亦獲鉅額利潤，而被告及
    其親友已循友人之線報消息投資得利，如跟進投資國外基金
    ，短期即可獲取至少年息百分之十八之報酬，投資國內股票
    丙種墊款融資則可得年息百分之一百八十二至百分之三百六
    十五不等之高利云云，遊說原告投資國外基金及國內股票丙
    種墊款融資，致原告陷於錯誤共匯款10,500,000至被告或被
    告所指定之帳戶，嗣95年2月間被告因經濟狀況惡化無力繼
    續支付高利予原告，乃於同年月16日出境日本避不見面，原
    告始知受騙等情，有存款憑條、匯款單為證（見台灣台北地
    方法院檢察署95年度偵字第7805號卷），且為兩造所不爭執
    ，而被告因詐欺取財罪嫌經本院95年度重訴字第104號判處
    有期徒刑五年等情，亦有上開判決書附卷可參，並經本院調
    閱上開刑事卷宗核閱無誤，被告既不否認應返還原告10,500
    ,000 元，自堪信原告之主張為有理由。
五、從而，原告依據侵權行為法律關係請求被告給付如主文所示
    之金額及自起訴狀繕本送達翌日（即95年10月27日）起至清
    償日止按年息百分之五計算利息，為有理由，自應准許。
六、原告陳明願供擔保以代釋明，聲請宣告假執行，經核與規定
    相符，爰酌定相當之擔保金額予以宣告。
七、結論，本件原告之訴為有理由，並依民事訴訟法第78條、第
    390條第2項，判決如主文。
中　　華　　民　　國　　96　　年　　2 　　月　　15　　日
                  民事第五庭    法　官　蔡如琪
以上正本係照原本作成
如對本判決上訴，須於判決送達後20日內向本院提出上訴狀
中　　華　　民　　國　　96　　年　　2 　　月　　15　　日
                                書記官  劉寶鈴
